# 新租赁准则- 租赁公租房

提问人：Lois2020 时间：2021-08-04 14:33:08
请教陈版：企业签订五年的公租房合同给员工使用，一种是与员工签订租赁合同，租金由员工负担，公司代收代付；一种是公司计入福利费。租金每月在 3000 左右。按照新租赁准则，不满足短期租赁，也不符合低价值资产租赁（按照房产价值来看）。请问，公司与住房保障中心签订的公租房合同是否必须确认使用权资产？如果不确认，是否可以从租金角度结合重要性水平来考量？如果确认，公司代收代付，使用权资产折旧无科目计入。

回答人：chenyiwei
此问题应首先借鉴新收入准则第三十四条关于区分主要责任人和代理人的规定，确定本企业是否为主要责任人（确认转租赁）还是代理人（代收代付）。例如，本企业有无权利确定实际使用该公租房的员工，以及根据其在本企业任职的情况作出相应调整（例如在其离职时要求腾退）。
如果是主要责任人的，则本企业应确认使用权资产，再在此基础上按转租赁进行会计处理。
如果是代理人的，则本企业无需确认使用权资产和租赁负债，仅需确认代收代付。